【裁判字號】    97,訴,404
【裁判日期】    971106
【裁判案由】    違反槍砲彈藥刀械管制條例
【裁判全文】
臺灣臺南地方法院刑事判決               97年度訴字第404號
公  訴  人  臺灣臺南地方法院檢察署檢察官
被      告  甲○○
選任辯護人  彭大勇律師
            林士龍律師
上列被告因違反槍砲彈藥刀械管制條例案件，經檢察官提起公訴
（97年度偵字第1602號），本院判決如下：
    主  文
甲○○未經許可，寄藏其他可發射子彈具有殺傷力之改造手槍，
處有期徒刑壹年，併科罰金新臺幣參萬元，罰金如易服勞役，以
新臺幣壹仟元折算壹日。
扣案之改造手槍壹支（槍枝管制編號：0000000000號）沒收。
    事  實
一、甲○○於民國96年12月底某日，在其位於臺南市○○區○○
    路34號住處，受乙○○（本院另案審理中）交付由仿BERETT
    A廠M9型半自動手槍製造之槍枝，換裝土造金屬槍管而成，
    具有殺傷力之改造手槍一支（不含彈匣，槍枝管制編號0000
    000000號），即未經許可而受寄代藏於其上揭住處。嗣於97
    年1月14日下午2時40分許，經警持本院法官核發之搜索票至
    甲○○上開住處執行搜索，當場查扣前述改造手槍一支、Ｋ
    他命與施用毒品之工具（毒品部分由警方另案偵辦）。甲○
    ○於本案起訴後之97年4月9日，具狀向臺灣臺南地方法院檢
    察署檢察官告發乙○○持有上開改造手槍而自白犯行並供出
    槍枝之來源（偵查案號：97年度偵字第8417號，以下簡稱乙
    ○○持有改造手槍案），並於本件受命法官行準備程序及乙
    ○○持有改造手槍案偵查中再度自白受乙○○之託保管系爭
    改造手槍乙節，使檢察官因而得以查獲乙○○持有系爭改造
    手槍之犯罪事實。
二、案經臺南縣警察局佳里分局報請臺灣臺南地方法院檢察署檢
    察官偵查起訴。
    理  由
一、被告知悉系爭改造手槍可能存有殺傷力而仍於右揭時地同意
    受寄代藏之事實，業據被告坦白承認（本院審判筆錄第17頁
    ），核與證人乙○○於本院審理時結證情節大致相符（寄藏
    之時間存有出入，詳後所述）。此外，扣案之改造手槍一支
    ，經送內政部警政署刑事警察局分別以性能檢驗法及試射法
    二度鑑定結果，認為該支改造手槍（槍枝管制編號00000000
    00號）係由仿BERETTA廠M9型半自動手槍製造之槍枝，換裝
    土造金屬槍管而成，經檢驗其構造認為擊發功能正常，可供
    擊發適用子彈使用。再經裝填適用子彈實際試射，測得彈頭
    發射速度為76公尺／秒，計算其發射動能為14焦耳，單位面
    積動能為25焦耳／平方公分（單位面積動能超過24焦耳／平
    方公分足以穿入豬隻皮膚、超過20焦耳／平方公分足以穿入
    人體皮肉層），而應認為具有殺傷力，有內政部警政署刑事
    警察局97年2月13日刑鑑字第0970011572號槍彈鑑定書及97
    年5月29日刑鑑字第0970073985號函在卷可查。此外，系爭
    改造手槍原持有人乙○○因被告之自白與告發，而為檢察官
    查獲持有改造手槍犯行乙節，亦有被告97年4月9日刑事告發
    狀、乙○○持有改造手槍案之起訴書及法院準備程序筆錄影
    本附卷可稽。綜上所述，被告受證人乙○○之託，為其寄藏
    系爭改造手槍為警查獲後，自白犯行而供出槍枝來源並使檢
    察官因而查獲乙○○持有系爭改造手槍之事證已臻明確，其
    犯行堪以認定。
二、本件被告供述寄藏系爭改造手槍之時間為96年12月底，核與
    證人乙○○於審理時所證「97年1月14日查獲日二個月以前
    之某日」有所不同。然查證人乙○○初時經辯護人詰以交付
    系爭改造手槍予被告有無超過二個月後遭警查獲時，係回答
    「應該有吧」之不確定語氣（見本院審判筆錄第4頁），嗣
    後始稱「確定有超過二個月」（見同上筆錄第11頁）。而證
    人乙○○雖於其持有改造手槍案偵查中供稱係「96年年中由
    綽號阿華之人交付系爭改造手槍.... 過了三個禮拜未見阿
    華取回，伊就致電甲○○去處理」等語（見乙○○持有改造
    手槍案97年5月14日偵訊筆錄第3頁），似指96年11月之前即
    託請被告保管系爭改造手槍。但乙○○於其持有改造手槍案
    準備程序進行中，則對其於「96年12月底」將系爭改造手槍
    交付甲○○」乙節不為爭執（見乙○○持有改造手槍案準備
    程序筆錄第4頁）。顯見證人乙○○對於交付系爭改造手槍
    予本案被告之時間，始終未能肯定，爰依被告告發乙○○後
    始終如一之供述，認定被告受寄系爭改造手槍之時間為96年
    12月底之某日，附此敘明。
三、核被告之所為，係犯槍砲彈藥刀械管制條例第8條第4項之無
    故寄藏其他可發射子彈具有殺傷力之各式槍枝罪。被告犯後
    自白犯行而供出槍枝來源並使檢察官因而查獲，爰依槍砲彈
    藥刀械管制條例第18條第4項及刑法第66條但書之規定，減
    輕其刑至三分之二。又具有殺傷力之槍枝，對於社會安全及
    安寧潛在性危害甚鉅，且依被告所供，其係出於朋友情誼及
    人際關係之考量而寄藏系爭改造手槍，並非受外力脅迫或為
    謀生計而犯罪，其犯罪之情狀，並無何顯可憫恕之情形，辯
    護人認為被告適宜再依刑法第59條遞減其刑，尚難採取。爰
    審酌被告前無持有槍械或暴力犯罪之前科紀錄，素行尚可，
    並斟酌被告受寄代藏具有殺傷力之槍枝，對於社會安寧、人
    身安全可能造成之潛在性危害，暨其供承犯行，顯見悔意等
    一切情狀，量處如主文所示之刑，並就罰金刑部分諭知易服
    勞役之折算標準。扣案之改造手槍一支（槍枝管制編號：
    0000000000號），既經鑑定認具有殺傷力，核屬違禁物，併
    依刑法第38條第1項第1款之規定宣告沒收。
四、扣案之Ｋ他命與施用毒品之工具，核與本件被告被訴寄藏改
    造手槍之行為無涉，不併於本案宣告沒收，併予敘明。
據上論斷，應依刑事訴訟法第299條第1項前段，槍砲彈藥刀械管
制條例第8條第4項、第18條第4項，刑法第42條第3項、第38條第
1項第1款，判決如主文。
本案經檢察官黃裕堯到庭執行職務
中    華    民    國    97    年    11    月    6     日
                  刑事第三庭    審判長法  官  鄭文祺
                                      法  官  陳振謙
                                      法  官  陳欽賢
以上正本證明與原本無異。
如不服本判決應於收受本判後10日內向本院提出上訴書狀，並應
敘述具體理由。如未敘述上訴理由者，應於上訴期間屆滿後20日
內向本院補提理由書狀（均須按他造當事人之人數附繕本）「切
勿逕送上級法院」。
                                      書記官  洪培綺
中    華    民    國    97    年    11    月    6     日
附錄本案論罪科刑法條全文：
槍砲彈藥刀械管制條例第8條第4項
未經許可，持有、寄藏或意圖販賣而陳列第1項所列槍枝者，處3
年以上10年以下有期徒刑，併科新臺幣700萬元以下罰金。


司法院資訊處製作；財團法人民間司法改革基金會備份。
